【裁判字號】    95,訴,2656
【裁判日期】    951031
【裁判案由】    毒品危害防制條例
【裁判全文】
臺灣高雄地方法院刑事判決              95年度訴字第2656號
公  訴  人  臺灣高雄地方法院檢察署檢察官
被      告  甲○○
上列被告因毒品危害防制條例案件，經檢察官提起公訴（95年度
毒偵字第4884號），被告於本院準備程序進行中，就被訴事實為
有罪之陳述，經本院告知簡式審判程序意旨，並聽取公訴人及被
告之意見後，合議庭裁定由受命法官獨任進行簡式審判程序審理
，本院判決如下：
    主  文
甲○○施用第一級毒品，累犯，處有期徒刑壹年。
    事  實
一、甲○○前於民國90年間，因施用毒品案件，經本院以90年度
    毒聲字第7624號裁定送觀察、勒戒後，認無繼續施用毒品之
    傾向，於91年1 月7 日執行觀察勒戒完畢釋放，並由臺灣高
    雄地方法院檢察署檢察官以90年度毒偵字第5811號為不起訴
    處分確定。又於91年間，因施用毒品案件，經本院以91年度
    毒聲字第701 號裁定送觀察、勒戒後，認有繼續施用毒品之
    傾向，經本院91年度毒聲字第1255號裁定令入戒治處所施以
    強制戒治，期間經評定為合格，復經本院以91年度毒聲字第
    5533號裁定停止戒治，所餘戒治期間並付保護管束，並於92
    年3 月8 日保護管束期滿視為執行強制戒治完畢，其所犯施
    用毒品罪部分，經本院以92年度訴字第986 號判處有期徒刑
    8 月確定，並於93年4 月16日縮短刑期執行完畢。復因施用
    毒品案件，經台灣台南地方法院及本院分別以92年度訴字第
    13 93 號及93年度訴字第3374號判處有期徒刑11月及1 年2
    月確定，並於93年7 月22日入監執行，並於95年3 月22日假
    釋出監。詎甲○○於強制戒治執行完畢釋放後5 年內之95年
    5 月20日晚上，在高雄縣彌陀鄉○○○路路邊，以在香菸中
    摻入海洛因之方式施用第一級毒品海洛因1 次。因其係假釋
    付保護管束之受保護管束人，依法應定期接受採尿送驗，於
    95年5 月22日按期接受台灣高雄地方法院檢察署委驗機構採
    尿檢驗，檢驗結果則呈嗎啡陽性反應，而悉上情。
二、案經台灣高雄地方法院檢察署檢察官主動簽分偵辦後偵查起
    訴。
    理  由
壹、程序部分：按除被告所犯為死刑、無期徒刑、最輕本刑為 3
    年以上有期徒刑之罪或高等法院管轄第一審案件者外，於法
    院行準備程序進行中，被告先就被訴事實為有罪之陳述時，
    審判長得告知被告簡式審判程序之旨，並聽取當事人、代理
    人、辯護人及輔佐人之意見後，裁定進行簡式審判程序；且
    受命法官行準備程序，與法院或審判長有同一之權限；又簡
    式審判程序之證據調查，不受刑事訴訟法第159 條第1 項、
    第161 條之2 、第161 條之3 、第163 條之1 及第164 條至
    第170 條規定之限制，刑事訴訟法第273 條之1 第1 項、第
    279 條第2 項前段、第273 條之2 分別定有明文。被告甲○
    ○所為係犯死刑、無期徒刑、最輕本刑為3 年以上有期徒刑
    以外之罪，其於準備程序中就被訴事實為有罪之陳述，經法
    官告知簡式審判程序之旨，並聽取公訴人、被告之意見後，
    認為適宜由受命法官獨任進行簡式審判程序，依刑事訴訟法
    第273 條之1 第1 項規定，合議庭裁定由受命法官獨任進行
    審判程序，合先敘明。
貳、實體部分：
一、上揭事實，業據被告於本院審理中坦承不諱，且被告為警查
    獲採集之尿液，經送台灣檢驗科技股份有限公司，確呈第一
    級毒品海洛因代謝後嗎啡之陽性反應，此有該公司95年6 月
    6 日KＺ000000000000濫用藥物尿液檢驗報告1 份（附於偵卷
    第3 頁）在卷可資為憑。被告前於90年間，因施用毒品案件
    ，經本院以90年度毒聲字第7624號裁定送觀察、勒戒後，認
    無繼續施用毒品傾向，於91年1 月7 日執行觀察勒戒完畢經
    釋放，並由臺灣高雄地方法院檢察署檢察官以90年度毒偵字
    第5811號為不起訴處分確定。又於91年間，因施用毒品案件
    ，經本院以91年度毒聲字第701 號裁定送觀察、勒戒後，認
    有繼續施用毒品傾向，經本院以91年度毒聲字第1255號裁定
    令入戒治處所強制戒治，期間經評定為合格，復經本院以91
    年度毒聲字第5533號裁定停止戒治，所餘戒治期間命付保護
    管束，並於92年3 月8 日因保護管束期滿執行強制戒治完畢
    ，其所犯施用毒品罪部分，經本院以92年度訴字第986 號判
    處有期徒刑8 月確定，並於93年4 月16日執行完畢之事實，
    有臺灣高等法院被告前案紀錄表各1 份在卷可稽，其於強制
    戒治執行完畢經釋放後，5 年內再犯毒品危害防治條例第10
    條之罪，所為與毒品危害防制條例第23條第2 項之規定相符
    ，依法應予論科。綜上所述，本案事證明確，被告犯行，應
    堪認定。
二、核被告所為，係犯毒品危害防制條例第10條第1 項之施用第
    一級毒品罪。被告因違反毒品危害防制條例案件，經本院判
    處有期徒刑8 月確定，甫於93年4 月16日縮刑執行完畢等情
    ，此有高等法院被告前案紀錄表附卷可稽，其於執行完畢後
    ，5 年以內再犯本案有期徒刑以上之罪，為累犯，應依刑法
    第47條規定加重其刑。審酌被告曾經施用毒品送觀察勒戒、
    強制戒治及判處有期徒刑執行完畢後，又施用毒品為警查獲
    ，足見被告戒斷毒癮之意志不堅，惟其犯罪係自戕行為，犯
    後坦承犯行態度良好等其他一切情狀，爰量處如主文所示之
    刑，以資懲儆。
三、按被告有前載之前科記錄，其茲於5 年以內再故意犯本件有
    期徒刑以上之罪，不論依修正前之刑法第47條，或修正後之
    刑法第47條第1 項之規定，均構成累犯，對被告而言並無有
    利或不利之情形，自不生新舊法比較之問題，應逕依修正前
    之刑法第47條，論以累犯，並加重其刑，附此敘明。
據上論斷，應依刑事訴訟法第299條第1項前段、第273條之1第1
項，毒品危害防制條例第10條第1 項，刑法第2 條第1 項、第11
條前段、修正前刑法第47條，判決如主文。
本案經檢察官劉慕珊到庭執行職務。
中    華    民    國    95    年    10    月    31    日
                  刑事第七庭  法  官   張茹棻
以上正本證明與原本無異。
如不服本判決，應於判決送達後10日內，向本院提出上訴狀。
中    華    民    國    95    年    10    月    31    日
                              書記官   陳惠玲
附錄法條
毒品危害防制條例第10條第1 項
施用第一級毒品者，處6 月以上5 年以下有期徒刑。


司法院資訊處製作；財團法人民間司法改革基金會備份。
